臺灣新北地方法院板橋簡易庭民事裁定
111年度板聲字第206號
聲  請  人  詹小玲  


相  對  人  高艾莎

上列聲請人因與相對人高艾莎間債務人異議之訴事件，聲請停止
執行，本院裁定如下：
    主  文
聲請人供擔保新臺幣肆萬伍仟元後，本院一一一年度司執字第一
○八二九三號清償債務執行事件之強制執行程序，於本院一一一
年度板簡字第二三七一號債務人異議之訴事件判決確定、撤回或
和解前應暫予停止。
    理  由
一、按強制執行法第18條第2項規定：「有回復原狀之聲請，或
    提起再審或異議之訴，或對於和解為繼續審判之請求，或提
    起宣告調解無效之訴、撤銷調解之訴，或對於許可強制執行
    之裁定提起抗告時，法院因必要情形或依聲請定相當並確實
    之擔保，得為停止強制執行之裁定。」又按法院依強制執行
    法第18條第2項定擔保金額而准許停止強制執行之裁定者，
    該項擔保係備供債權人因停止執行所受損害之賠償，其數額
    應依標的物停止執行後，債權人未能即時受償或利用該標的
    物所受之損害額，或其因另供擔保強制執行所受之損害額定
    之，非以標的物之價值或其債權額為依據（最高法院86年度
    台抗字第442號裁定意旨可資參照）。
二、聲請意旨略以：相對人以臺灣高雄地方法院83年度促字第10
    762號支付命令及確定證明書為執行名義，聲請實施強制執
    行，請求執行債權金額為新臺幣（下同）25萬元及自民國83
    年2月29日起至清償日止按週年利率6%計算之利息，暨程序
    費用1,963元（計算式：督促程序費用101元+執行費用1,862
    元=1,963元），系爭執行事件經本院民事執行處於111年8月
    4日以新北院賢111司執志字第108293號核發扣押命令，禁止
    聲請人收取對第三人統一超食代股份有限公司之薪資債權或
    為其他處分，並於111年8月23日以新北院賢111司執志字第1
    08293號核發移轉命令在案。惟系爭債務已罹於時效，故聲
    請人已對相對人提起債務人異議之訴，聲請人願供擔保，請
    求在上開訴訟判決確定前停止系爭執行事件之強制執行程序
    等語。
三、經查，本院調取111年度板簡字第2371號債務人異議之訴事
    件案卷及上開執行事件案卷查閱無誤，是聲請人聲請停止執
    行，於法有據，認聲請人之聲請為有理由，應予准許。本院
    審酌聲請人所提債務人異議之訴，訴訟標的金額為25萬元，
    其訴訟標的價額未逾150萬元，屬於簡易訴訟案件，為不得
    上訴第三審之事件，參考各級法院辦案期限實施要點規定，
    簡易訴訟程序審判案件第一審及第二審之辦案期限分別為10
    個月、2年，加上裁判送達、上訴、分案等期間，預估聲請
    人提起本案訴訟獲准停止執行，因而致相對人之執行延宕之
    期間約為3年，以之預估為聲請人獲准停止執行因而致相對
    人執行延宕之期間。次查，相對人於系爭執行事件中聲請執
    行之債權金額為25萬元，是以相對人因停止強制執行程序所
    可能蒙受之利息損失為45,000元（計算式：25萬×6%×3年=45
    ,000，元以下四捨五入）。職是，本院衡酌聲請人聲請停止
    強制執行應供擔保之金額以45,000元為適當，爰酌定如主文
    所示之相當擔保金額，予以准許。
四、爰依強制執行法第18條第2項，裁定如主文。
中　　華　　民　　國　　111 　年　　10　　月　　6 　　日
                      臺灣新北地方法院板橋簡易庭
                            法　官　許珮育
以上為正本係照原本作成。
如不服本裁定，應於送達後10日內，向本院提出抗告狀並表明抗
告理由，如於本裁定宣示後送達前提起抗告者，應於裁定送達後
10日內補提抗告理由書（須附繕本），並繳納抗告費新臺幣1,00
0元。
中　　華　　民　　國　　111 　年　　10　　月　　7 　　日
                            書記官　吳昌穆